臺灣高雄地方法院刑事判決　　　　　　 111年度審訴字第21號
公　訴　人　臺灣高雄地方檢察署檢察官
被　　　告　簡志吉


　　　　　　　（現位於法務部矯正署高雄戒治所附設勒戒所）
上列被告因違反毒品危害防制條例案件，經檢察官提起公訴（11
0 年度偵字第13575 號），被告於準備程序中就被訴事實為有罪
之陳述，經告知簡式審判程序之旨，並聽取公訴人及被告之意見
後，由本院合議庭裁定由受命法官獨任進行簡式審判程序，茲判
決如下：
    主  文
簡志吉犯轉讓第一級毒品罪，累犯，處有期徒刑柒月。
    事  實
一、簡志吉明知海洛因係毒品危害防制條例第2 條第2 項第1 款
    所列管之第一級毒品，依法不得持有及轉讓，竟基於轉讓第
    一級毒品海洛因之犯意，於民國110 年3 月21日18時至19時
    間，在高雄市○○區鎮○街00號住處，無償提供摻有海洛因
    之香菸予謝聰城吸食數口，而轉讓第一級毒品海洛因1 次予
    謝聰城（尚無積極證據證明轉讓之數量達淨重5 公克以上）
    。
二、案經高雄市政府警察局鳳山分局報告臺灣高雄地方檢察署檢
    察官偵查起訴。
    理  由
壹、證據能力：
    本件被告簡志吉所犯係死刑、無期徒刑、最輕本刑為3 年以
    上有期徒刑以外之罪，其於準備程序中就被訴事實為有罪之
    陳述，經法官告知簡式審判程序之旨，並聽取公訴人及被告
    之意見後，本院依刑事訴訟法第273 條之1 第1 項之規定，
    裁定進行簡式審判程序。又本件係依前條規定行簡式審判程
    序，其證據調查依同法第273 條之2 所定原不受審判外陳述
    排除之限制；且檢察官及被告均對於卷內各項證據亦不爭執
    證據能力，復無事證顯示有何違法取得或類此瑕疵之情，故
    卷內所列各項證據，自均有證據能力，合先敘明。
貳、認定犯罪事實之理由：
    上揭犯罪事實，業據被告簡志吉對於本院審理時坦承不諱（
    見本院卷第25、39、41頁），核與證人謝聰城於警詢及偵訊
    時之證述大致相符（見警卷第8 至9 頁、偵卷第38頁），並
    有高雄市政府警察局鳳山分局毒品案件尿液採證代碼對照表
    （代碼FS143 ）、正修科技大學超微量研究科技中心110 年
    4 月14日尿液檢驗報告等件在卷可稽（見警卷第14、15頁）
    ，足認被告上開任意性自白核與事實相符，堪以採信。綜上
    ，本案事證明確，被告前揭犯行，堪以認定，應予依法論科
    。
參、論罪科刑：
一、按海洛因係毒品危害防制條例第2 條第2 項第1 款所列之第
    一級毒品，不得持有及轉讓。次按轉讓毒品達一定數量者，
    加重其刑至2 分之1 ，其標準由行政院定之，毒品危害防制
    條例第8 條第6 項定有明文，而依98年11月20日公布之「轉
    讓毒品加重其刑之數量標準」第2 條第1 項第1 款規定：轉
    讓第一級毒品淨重達5 公克以上者，加重其刑至2 分之1 。
    經查：本案並無證據證明被告無償轉讓海洛因予謝聰城之數
    量，已達「轉讓毒品加重其刑之數量標準」第2 條第1 項第
    1 款所定之淨重5 公克之數量，本於罪疑唯輕法則，自應認
    被告轉讓海洛因之數量，未達上揭加重處刑標準，且謝聰城
    為成年人，亦不符毒品危害防制條例第9 條第1 項加重其刑
    之規定，揆諸前開說明，被告所犯轉讓海洛因之犯行，應論
    以毒品危害防制條例第8 條第1 項之轉讓第一級毒品罪。
二、核被告所為，係犯毒品危害防制條例第8 條第1 項之轉讓第
    一級毒品罪。被告持有第一級毒品後，進而轉讓，其轉讓前
    持有之低度行為，應為轉讓之高度行為所吸收，不另論罪。
三、刑之加重、減輕事由
  ㈠累犯：
    被告前因違反毒品危害防制條例案件，經本院以106 年度訴
    字第640 號判決判處有期徒刑10月，嗣經臺灣高等法院高雄
    分院以107 年度上訴字第493 號判決上訴駁回而確定（下稱
    甲案）；又因妨害自由案件，經本院以107 年度審訴緝字第
    66號判決判處有期徒刑7 月確定（下稱乙案），甲、乙案經
    本院以108 年度聲字第1928號裁定定應執行有期徒刑1 年4
    月確定，於109 年1 月15日因縮短刑期假釋出監付保護管束
    ，於109 年4 月24日假釋期滿未經撤銷視為執行完畢，有臺
    灣高等法院被告前案紀錄表存卷可參，其於有期徒刑執行完
    畢後5 年內，故意再犯本件有期徒刑以上之罪，不因嗣後與
    他罪定其應執行刑而影響業已執行完畢之事實（最高法院10
    4 年度第6 次刑事庭會議決議參照），應論以累犯，起訴書
    漏未論及累犯，應予補充。茲審酌被告本案所違犯之罪名，
    其保護法益與前罪相同，而被告於執行完畢後，理應產生警
    惕作用，不再觸犯有期徒刑以上之罪，然而卻於執行完畢5
    年內故意再犯本案，足見其對於刑罰之反應力薄弱，而具特
    別惡性及反覆犯罪之情，就被告所犯本罪，應予加重其刑。
  ㈡毒品危害防制條例第17條第2 項之適用：
    按犯毒品危害防制條例第4 條至第8 條之罪而於偵查及歷次
    審判中均自白者，減輕其刑，同條例第17條第2 項定有明文
    ，此項規定旨在獎勵犯罪人之悛悔，同時使偵查或審判機關
    易於發現真實，以利毒品查緝，俾收防制毒品危害之效，查
    被告就本案轉讓第一級毒品犯行，於偵訊及本院審理中均坦
    承不諱，依上開說明，自應依毒品危害防制條例第17條第2
    項之規定，減輕其刑。
  ㈢被告就本案犯行既同時具有累犯加重事由及上開減刑事由（
    毒品危害防制條第17條第2 項），則就本案犯行應依刑法第
    71條第1 項規定先加重後減輕之。
四、爰審酌被告無視於海洛因對於人體健康之戕害及國家對於杜
    絕毒品犯罪之禁令，猶轉讓第一級毒品海洛因予他人施用，
    危害他人身心健康甚鉅，助長毒品之氾濫，易衍生其他犯罪
    ，危害社會治安，所為誠屬非是。惟念其犯罪後已知坦認犯
    行，態度尚可，考量其轉讓對象、次數非多，非造成毒品廣
    泛之流通，並考量其自陳之智識程度及家庭生活經濟狀況等
    一切情狀（涉及被告隱私，不予揭露，詳見本院卷第43頁）
    ，量處如主文所示之刑。
據上論斷，應依刑事訴訟法第273 條之1 第1 項、第284 條之1
、第299 條第1 項前段，判決如主文。
本案經檢察官林芝君提起公訴，檢察官呂乾坤到庭執行職務。
中    華    民    國   111    年    2     月    8     日
                  刑事第五庭    法  官  施君蓉
以上正本證明與原本無異。
如不服本判決應於收受送達後20日內向本院提出上訴書狀，並應
敘述具體理由；如未敘述上訴理由者，應於上訴期間屆滿後20日
內向本院補提理由書（均須按他造當事人之人數附繕本）「切勿
逕送上級法院」。
因疫情而遲誤不變期間，得向法院聲請回復原狀。
中    華    民    國   111    年    2     月    8     日
                                書記官  陳建志
附錄本件論罪科刑法條
【毒品危害防制條例第8條第1項】
轉讓第一級毒品者，處1 年以上7 年以下有期徒刑，得併科新臺
幣100 萬元以下罰金。